sv: Hem och trädgård > Pool och spa > Pool- och spatillbehör > Pooldammsugare och poolrengöring: Poolsugare; Pooldammsugare
zh-TW: 居家和庭園 > 泳池與 SPA > 泳池/SPA 配件 > 水中吸塵器: 泳池清掃工具; 泳池吸塵器
ro-RO: Casă și grădină > Piscină și spa > Accesorii pentru piscină și spa > Mături și aspiratoare pentru piscine: Mături pentru piscine; Aspiratoare pentru piscine
sl-SI: Dom in vrt > Bazeni in kopališča > Dodatki za bazene in kopališča > Roboti in sesalniki za čiščenje bazena: Roboti za čiščenje bazena; Sesalniki za čiščenje bazena
nl: Huis en tuin > Zwembaden en spa's > Accessoires voor zwembaden en spa's > Zwembadbezems en -zuigers: Zwembadbezems; Zwembadzuigers
pt-PT: Casa e jardim > Piscina e spa > Acessórios de piscina e spa > Varredores e aspiradores de piscina: Varredores de piscina; Aspiradores de piscina
zh-CN: 家居与园艺 > 泳池/水疗 > 泳池/水疗配件 > 水池吸污机: 泳池清扫机; 泳池吸污机
vi: Nhà và vườn > Bể bơi và spa > Phụ kiện bể bơi và spa > Thiết bị vệ sinh hồ bơi: Chổi quét hồ bơi; Máy hút cặn hồ bơi
fi: Koti ja puutarha > Uima-allas ja spa > Uima-allas- ja spa-tarvikkeet > Uima-altaa lakaisu- ja imurointilaitteet: Uima-altaan lakaisulaitteet; Uima-altaan imurointilaitteet
pl: Dom i ogród > Baseny i spa > Akcesoria do basenów i spa > Odkurzacze i szczotki basenowe: Szczotki basenowe; Odkurzacze basenowe
tr: Ev ve Bahçe > Havuz ve Spa > Havuz ve Spa Aksesuarları > Havuz Süpürge ve Vakum Süpürgeleri: Havuz Süpürgeleri; Havuz Vakum Süpürgeleri
es: Casa y jardín > Piscina y spa > Accesorios para piscinas y jacuzzis > Limpiafondos y aspiradores para piscinas: Limpiafondos; Aspiradoras de piscinas
th: บ้านและสวน > สระว่ายน้ำและสปา > อุปกรณ์สระว่ายน้ำและสปา > เครื่องดูดทำความสะอาดสระว่ายน้ำ: อุปกรณ์ทำความสะอาดสระว่ายน้ำ; เครื่องดูดฝุ่นในสระว่ายน้ำ
pt-BR: Casa e jardim > Piscina e spa > Acessórios para piscinas e spa > Varredores e aspiradores para piscina: Varredores para piscina; Aspiradores para piscina
ru: Дом и сад > Бассейны и джакузи > Аксессуары для бассейнов и джакузи > Пылесосы для бассейнов: Роботизированные пылесосы для бассейнов; Ручные пылесосы для бассейнов
fr: Maison et jardin > Piscine et spa > Accessoires pour piscines et spas > Balais et aspirateurs de piscine: Balais de piscine; Aspirateurs de piscine
ja: ホーム・ガーデン > プール・スパ > プール・スパ関連用品 > プール清掃機: プールクリーナー; プール掃除機
lt-LT: Namai ir sodas > Baseinai ir SPA > Baseinų ir SPA priedai > Baseinų valymo įrenginiai ir siurbliai: Baseinų valymo įrenginiai; Baseinų valymo siurbliai
el: Σπίτι & κήπος > Πισίνα & Spa > Αξεσουάρ πισίνας & σπα > Συσκευές σκουπίσματος & ηλεκτρικές σκούπες πισίνας: Συσκευές σκουπίσματος πισίνας; Ηλεκτρικές σκούπες πισίνας
hr-HR: Dom i vrt > Bazeni i toplice > Oprema za bazen i toplice > Čistači i usisavači za bazen: Čistači za bazen; Usisavači za bazen
en: Home & Garden > Pool & Spa > Pool & Spa Accessories > Pool Sweeps & Vacuums: Pool Sweeps; Pool Vacuums
it: Casa e giardino > Piscine e spa > Accessori piscina e spa > Scope piscina: Spazzatrici per piscine; Aspiratori per piscine
bg-BG: Дом и градина > Басейн и спа > Аксесоари за басейн и спа > Машини за почистване на басейни и прахосмукачки за басейни: Машини за почистване на басейни; Прахосмукачки за басейн
nb: Hjem og hage > Basseng og spa > Tilbehør for basseng og spa > Bassengrensere og -sugere: Bassengrensere; Bassengstøvsugere
da: Hjem og have > Pool og spa > Pool og spa – tilbehør > Pool – koste og støvsugere: Poolkoste; Poolstøvsugere
ko: 가정/원예 용품 > 수영장/스파 > 수영장/스파 부대용품 > 풀 청소기/진공 청소기: 풀 청소기; 풀 진공 청소기
de: Heim & Garten > Pool & Spa > Pool- & Whirlpool-Zubehör > Poolreinigungsgeräte: Poolreiniger; Poolsauger
sk-SK: Dom a záhrada > Bazény a vírivky > Príslušenstvo pre bazény a vírivky > Zariadenia na zametanie bazéna a bazénové vysávače: Zariadenia na zametanie bazéna; Bazénové vysávače
cs: Dům a zahrada > Bazény a lázně > Bazény a lázně – příslušenství > Bazénové stěrky: Bazénová čisticí zařízení; Bazénové vysavače
hu: Otthon és kert > Medence és fürdő > Medence- és fürdőkiegészítők > Medence-seprők és -porszívók: Medence-seprők; Medence-porszívók